最高法院刑事判決　　　　　　　　　 110年度台上字第5569號
上　訴　人　蔡皓丞（原名蔡宏昌）
 
 
 
上列上訴人因加重詐欺案件，不服臺灣高等法院高雄分院中華民
國110年4月27日第二審判決（110 年度金上訴字第34號，起訴案
號：臺灣屏東地方檢察署108年度偵字第3149、6388號，108年度
少連偵字第76號），提起上訴，本院判決如下：
    主  文
上訴駁回。
    理  由 
一、按刑事訴訟法第377 條規定，上訴於第三審法院，非以判決
    違背法令為理由，不得為之。是提起第三審上訴，應以原判
    決違背法令為理由，係屬法定要件。如果上訴理由書狀並未
    依據卷內訴訟資料，具體指摘原判決不適用何種法則或如何
    適用不當，或所指摘原判決違法情事，顯與法律規定得為第
    三審上訴理由之違法情形，不相適合時，均應認其上訴為違
    背法律上之程式，予以駁回。
二、本件原判決維持第一審關於從一重論處上訴人甲○○三人以
    上共同犯詐欺取財8 罪刑（即如第一審判決附表二編號1至8
    所示，均想像競合犯洗錢防制法第14條第1 項之一般洗錢罪
    ）部分之判決，駁回上訴人在第二審之上訴，已併引用第一
    審判決書記載之事實、證據及理由，載敘其所憑之證據及理
    由。所為論斷，核無悖於論理法則與經驗法則，且有卷內證
    據資料可資覆按，自不得任意指為違法。
三、按刑之量定，屬為裁判法院得依職權自由裁量之事項，苟其
    量刑已以行為人之責任為基礎，並斟酌刑法第57條各款所列
    情狀，在法定刑度內，酌量科刑，無顯然失當或違反公平、
    比例及罪刑相當原則，亦無偏執一端致明顯失出失入情形，
    即不得任意指為違法。查原判決已敘明，第一審判決係以上
    訴人之責任為基礎，依刑法第57條各款規定，審酌其不循正
    途賺取財物，而圖私利為本案犯行之惡性、所生危害非輕，
    復未與各被害人達成和解及給予賠償，但念其犯後即坦承犯
    行，兼衡其犯罪之動機、目的、手段、所生損害、所得利益
    、參與分擔之角色及其自述之教育程度、職業、家庭生活等
    一切情狀，就其所犯各罪分別為刑之量定，復本於罪責相當
    性之要求，在外部性界限及內部性界限範圍內，綜合斟酌其
    行為不法與罪責程度，及對上訴人施以矯正之必要程度，就
    其所犯各罪定執行刑為2年4月；經核所處之刑及所定應執行
    刑，既在法定刑之範圍內，且無違反罪刑相當、比例原則或
    公平正義情事，而予維持等旨。核屬原審刑罰裁量職權之合
    法行使，自無違法可指。上訴意旨僅謂：伊犯後態度良好，
    且有一4 個月大的女兒需要撫養，請予從輕量刑的機會云云
    ，而未依據卷內證據資料，具體指摘原判決如何違背法令，
    揆諸前揭說明，顯與法律規定得為第三審上訴理由之違法情
    形，不相適合。
四、綜上，應認本件上訴違背法律上之程式，予以駁回。又本院
    為法律審，本件且從程序上予以駁回，上訴人請求本院從輕
    量刑乙節，自無從審酌，附此敘明。
據上論結，應依刑事訴訟法第395條前段，判決如主文。
中    華    民    國   110    年    10    月    13    日
                  刑事第五庭審判長法  官  吳  信  銘  
                                  法  官  梁  宏  哲  
                                  法  官  沈  揚  仁  
                                  法  官  蔡  廣  昇  
                                  法  官  何  菁  莪  
本件正本證明與原本無異
                                  書記官
中    華    民    國   110    年    10    月    22    日